臺灣嘉義地方法院交通事件裁定　　　　 96年度交聲字第234號
原處分機關　交通部公路總局嘉義區監理所嘉義市監理站
異　議　人
即受處分人　甲○○
上列異議人即受處分人因違反道路交通管理處罰條例案件，對於
交通部公路總局嘉義區監理所嘉義市監理站於民國九十六年九月
二十七日所為之處分（原處分案號：嘉監義裁字第裁七六—ＺＤ
Ａ○四九七○四號），聲明異議，本院裁定如下：
    主  文
原處分撤銷。
甲○○汽車行駛於高速公路，不遵使用限制、禁止、行車管制及
管理事項之管制規定而未保持安全距離，處罰鍰新臺幣參仟元，
並記違規點數壹點。
    理  由
一、按汽車行駛於高速公路、快速公路或設站管制之道路，不遵
    使用限制、禁止、行車管制及管理事項之管制規則而未保持
    安全距離者，處汽車駕駛人新臺幣（下同）三千元以上六千
    元以下罰鍰，道路交通管理處罰條例第三十三條第一項第二
    款定有明文，而汽車駕駛人有同條例第三十三條第一項之情
    形者，並予記違規點數一點，同條例第六十三條第一項第一
    款亦有規定。復按汽車行駛高速公路及快速公路，前後兩車
    間之行車安全距離，在正常天候狀況下，小型車為車輛速率
    之每小時公里數值除以二，單位為公尺；如遇濃霧、濃煙、
    強風、大雨、夜間行車或其他特殊狀況時，其安全距離應酌
    量增加，並保持隨時可以煞停之距離，高速公路及快速公路
    交通管制規則第六條第一項、第二項分別定有明文。
二、原處分意旨略以：異議人即受處分人甲○○駕駛車牌號碼三
    Ｗ—六九六九號自用小客車，於民國九十六年七月二十八日
    下午三時五十分許，行經國道一號公路北向二七二‧八公里
    處，因有行駛高速公路未依規定與前車保持安全距離之違規
    行為，經內政部警政署國道公路警察局第四警察隊斗南分隊
    警員以相機拍照後，填製公警局交字第ＺＤＡ○四九七○四
    號舉發違反道路交通管理事件通知單逕行舉發，嗣異議人於
    到案日期前向原處分機關即交通部公路總局嘉義區監理所嘉
    義市監理站申訴，經原處分機關調查結果仍認異議人有上開
    違規行為，乃依道路交通管理處罰條例第三十三條第一項第
    二款之規定，於九十六年九月二十七日以嘉監義裁字第裁七
    六—ＺＤＡ○四九七○四號裁決書，據以裁處異議人罰鍰三
    千元之處分。
三、異議意旨略以：依舉發違規照片所示，異議人所駕車輛之前
    車煞車燈亮起，係因該車煞車致異議人所駕車輛未與該車保
    持安全距離，且舉發單位應在舉發地點之前，豎立前有取締
    違規之警示告示，為此聲明異議，請求撤銷原處分等情。
四、異議人對於其駕駛車牌號碼三Ｗ—六九六九號自用小客車，
    於九十六年七月二十八日下午三時五十分許，行經國道一號
    公路北向二七二‧八公里處時，車速為時速九十三公里，依
    高速公路及快速公路交通管制規則第六條第一項規定，其應
    與前車保持四十六‧五公尺以上之安全距離，其未與前車保
    持四十六‧五公尺以上距離之事實，並不爭執，且據證人即
    現場採證之員警乙○○於本院證述綦詳，復有舉發違規照片
    附卷可稽，核與本院當庭勘驗舉發違規當時錄影光碟結果相
    符。異議人雖辯稱：依舉發違規照片所示，異議人所駕車輛
    之前車煞車燈亮起，係因該車煞車致異議人所駕車輛未與該
    車保持安全距離云云，惟依本院當庭勘驗舉發違規當時錄影
    光碟結果，異議人之車輛與前車之煞車燈均未亮起，有勘驗
    筆錄在卷可參。至舉發違規照片該前車之煞車燈雖疑似亮起
    ，係因相機拍照時陽光反射所致，亦據現場採證之員警乙○
    ○於本院以證人身分具結證述無訛，異議人復於本院自承舉
    發當時其未踩煞車等情，衡情車輛在高速行駛狀態下，如前
    車已踩煞車，後車為保持與前車之安全距離，當會立即煞車
    ，以免與前車碰撞致生危險，異議人當時既未踩煞車，足認
    其前車並無煞車情形。異議人另辯稱：舉發單位應在舉發地
    點之前，豎立前有取締違規之警告示云云，然異議人既領有
    汽車駕駛執照，並親自參與交通運作，自應知悉且有遵守高
    速公路及快速公路交通管制規則相關規定之義務，不論有無
    取締違規之警示告示，均應遵守相關交通規則，不得遽以舉
    發地點附近無警示告示，即得免責。是異議人上開所辯，均
    不足採。
五、綜上所述，本件異議人確有上開汽車行駛高速公路未依規定
    與前車保持安全距離之違規行為，自應依法處罰。原處分機
    關依道路交通管理處罰條例第三十三條第一項第二款之規定
    ，裁處受處分人罰鍰三千元之處分，固非無見。惟本件異議
    人之違規行為係違反道路交通管理處罰條例第三十三條第一
    項第二款之規定，尚應併依道路交通管理處罰條例第六十三
    條第一項第一款之規定記違規點數一點，原處分漏未就上開
    違規行為，併依道路交通管理處罰條例第六十三條第一項第
    一款之規定記違規點數一點，尚有未合。從而異議人之異議
    雖屬無據，然原處分機關所為之處分既有上述未妥之處，自
    應由本院撤銷原處分，依道路交通管理處罰條例第三十三條
    第一項第二款、第六十三條第一項第一款及違反道路交通管
    理事件統一裁罰基準表之規定，裁處如主文第二項所示。
據上論斷，應依道路交通管理處罰條例第八十七條第二項，道路
交通案件處理辦法第二十條前段，裁定如主文。
中　　華　　民　　國　九十六　年    十　  月　三十一　日
                    交通法庭  法　官　鄭雅文
以上正本證明與原本無異。
如不服本裁定，應於裁定送達後五日內向本院提出抗告狀（應附
繕本）。
中　　華　　民　　國　九十六　年    十　  月　三十一　日
                            　書記官　鄭翔元
